臺灣桃園地方法院刑事判決　　　　　　　94年度訴字第1060號
公　訴　人　臺灣桃園地方法院檢察署檢察官
被　　　告　乙○○
　　　　　　庚○○
共　　　同
指定辯護人　本院公設辯護人　丙○○
上列被告等因違反毒品危害防治條例案件，經檢察官提起公訴（
94年度偵字第4346號），本院判決如下：
    主  文
乙○○連續販賣第一級毒品，累犯，處無期徒刑，褫奪公權終身
。扣案之第一級毒品海洛因陸包（淨重1.10公克、空包裝重1.29
公克，純度23.68 ％）、第一級毒品海洛因 包（共計淨重15.
96公克，空包裝重1. 25 公克，純度67.58 ％）均沒收銷燬之。
扣案之門號0000000000號行動電話機具壹支（不含SIM 卡）沒收
。未扣案犯罪所得財物新臺幣壹萬伍仟元，沒收之，如全部或一
部不能沒收時，以其財產抵償之。
庚○○共同販賣第一級毒品未遂，累犯，處有期徒刑捌年。扣案
之第一級毒品海洛因陸包（淨重1.10公克、空包裝重1.29公克，
純度23.68 ％）、第一級毒品海洛因包（共計淨重15.96 公克
，空包裝重1.25公克，純度67.58 ％）均沒收銷燬之。扣案之門
號0000000000號行動電話機具壹支（不含SIM 卡）沒收。
    事  實
一、乙○○、庚○○有下列前案紀錄，均構成累犯：
（一）乙○○前因違反肅清煙毒條例及槍砲彈藥刀械管制條例案
      件，經臺灣高等法院於民國86年12月23日以86年度上訴字
      第5453號各判處有期徒刑3 年4 月、4 月，合併定應執行
      有期徒刑3 年6 月確定，於87年6 月22日入監執行，於88
      年7 月26日經本院以88年度聲字第1968號裁定假釋付保護
      管束，於89年6 月23日假釋遭撤銷，於89年12月1 日入監
      續服殘刑，甫於92年2 月8 日執行完畢。
（二）庚○○前於85年間因違反麻醉藥品管理條例案件，經本院
      判處有期徒刑3 月；復於86年間因違反肅清煙毒條例案件
      ，經臺灣高等法院判處有期徒刑3 年8 月確定，經接續執
      行，於88年7 月16日假釋出獄；又因違反麻醉藥品管理條
      例案件，經撤銷假釋入監執行殘刑，甫於92年8 月4 日因
      縮短刑期執行完畢。
二、詎乙○○仍未悔改，明知海洛因係毒品危害防制條例第2 條
    第2 項第1 款所規定之第一級毒品，不得製造、運輸或販賣
    ；乙○○竟基於販賣第一級毒品海洛因之概括犯意，以其持
    用門號為0000000000號之行動電話作為販毒之聯絡工具，以
    約定交貨地點及價錢、數量之方式進行交易，戊○○乃循上
    開方式，自93年10月1 日起迄93年11月20日止，於附表所示
    之時間（扣除編號7 、10、12），先以其持用之門號為0000
    000000號之行動電話，撥打乙○○上開行動電話，詢問乙○○現時有無海洛因供應販賣及是否在住處，聯絡妥當後，乃
    至乙○○位於桃園縣中壢市○○路64號之住處（下稱上開住
    處）樓下附近等待，再撥打乙○○上開行動電話表示已到位
    ，因乙○○下肢癱瘓行動不便，即會派請真實姓名年籍不詳
    之成年男子將海洛因攜至約定地點交付予戊○○並收取價金
    ，戊○○每次均購買新台幣（下同）1,000 元之海洛因，乙○○以此方式販賣海洛因予戊○○共計15次。
三、嗣於93年11月22日凌晨1 時10分許，戊○○在桃園縣中壢市
    龍岡加油站男廁內，因正欲施用海洛因為警查獲；經警詢問
    後戊○○乃供出海洛因係向乙○○所購得並願協助警方查緝
    ，戊○○遂於當日凌晨1 時44分許，以其持用之門號000000
    0000號行動電話撥打乙○○之上開行動電話，約定於乙○○
    當時所在位於桃園縣中壢市○○路2 號百利遊樂場內購買海
    洛因，員警乃偕同戊○○至該處埋伏，戊○○到場後即將1,
    000 元交予乙○○，乙○○乃將該1,000 元轉交予在旁之女
    友庚○○，並指示庚○○交付海洛因予戊○○，庚○○接獲
    指示後，亦明知海洛因係毒品危害防制條例第2 條第2 項第
    1 款所規定之第一級毒品，不得製造、運輸或販賣，卻基於
    與乙○○共同販賣海洛因之犯意聯絡，指示戊○○隨同伊到
    遊戲場外欲交付海洛因，戊○○乃跟隨庚○○至遊戲場外，
    惟於途中因庚○○察覺事態有異，乃告知戊○○稱「感覺怪
    怪的」等語要其稍候，並逕自至遊戲場外之便利商店假意購
    買商品以觀察有無動靜，現場埋伏之員警彭成桄、徐文斌見
    此恐已遭察覺，乃向前表明員警身份，遂在庚○○身上扣得
    欲供販賣之海洛因6 包（淨重1.10公克、空包裝重1.29公克
    ，純度23.68 ％），該次販賣毒品海洛因之交易因而未遂。
    隨後，員警乃於乙○○身上扣得上開行動電話1 支，並經乙○○之同意至其上開住處扣得部分欲供己施用、部分欲其供
    販賣之海洛因3 包（共計淨重15.96 公克，空包裝重1.25公
    克，純度67.58 ％）、注射針筒4 支，始悉上情。
四、案經桃園縣政府警察局楊梅分局報告臺灣桃園地方法院檢察
    署檢察官偵查起訴。
    理  由
壹、證據能力部分：
一、按被告以外之人於審判外之言詞或書面陳述，除法律有規定
    者外，不得作為證據；被告以外之人於偵查中向檢察官所為
    之陳述，除顯有不可信之情況者外，得為證據；又被告以外
    之人於檢察事務官、司法警察官或司法警察調查中所為之陳
    述，與審判中不符時，其先後之陳述具有較可信之特別情況
    ，且為證明犯罪事實存否所必要者，得為證據；而被告以外
    之人於審判外之陳述，雖不符刑事訴訟法第159 條之1 至第
    159 條之4 之規定，而經當事人於審判程序同意作為證據，
    法院審酌該言詞陳述或書面陳述作成時之情況，認為適當者
    ，亦得為證據。當事人、代理人或辯護人於法院調查證據時
    ，知有第159 條第1 項不得為證據之情形，而未於言詞辯論
    終結前聲明異議者，視為有前項之同意，刑事訴訟法第159
    條第1 項、第159 條之1 、第159 條之2 、第159 條之5 分
    別定有明文。查：關於證人戊○○於警詢中所為之供述，以
    及其於偵查中具結後所為之陳述，均係被告以外之人於審判
    外所為之陳述，且公訴人未特予證明（自由證明）該等警詢
    筆錄具有較可信之特別情況，是依上開規定，該等警詢筆錄
    之記載，就證明構成犯罪之事實，固無證據能力；惟審酌證
    人戊○○於警詢中之供述並非非法取得，且其業於本院審理
    中具結作證，經被告及其辯護人為交互詰問完畢，被告於訴
    訟上之程序權，已受保障，是證人戊○○於警詢中之供述，
    其瑕疵即經治癒，此外，又無證據顯示證人戊○○於警詢中
    陳述有何違反其任意性之情形，證人於偵查中經具結後向檢
    察官所為陳述，就被告乙○○、庚○○販賣毒品海洛因一節
    亦為相同之陳述，其警詢所言自得作為本院判斷之基礎。此
    外，證人戊○○於偵查中向檢察官所為之陳述，雖亦屬被告
    以外之人審判外之陳述，惟依刑事訴訟第159 條之1 第2 項
    之規定，該等陳述除顯有不可信之情況者外，得為證據，而
    本案並無證據可認定檢察官有何刑求或以不正之方式使證人
    戊○○為陳述；從而，應認證人戊○○於警詢、檢察官偵查
    中之證言，均具有證據能力。
二、扣案之海洛因，經送請法務部調查局鑑定，該局所出具之鑑
    定通知書2 紙（見94年度偵字第4346號偵查卷第33頁、本院
    審理卷），性質上為公務員（即法務部調查局鑑定人員）於
    職務上製作之證明文書，復無刑事訴訟法第159 條之4 第2
    款所定顯有不可信之情況，且無證據證明係公務員違背法定
    程序所取得，依法亦有證據能力。另於被告庚○○身上扣得
    海洛因6 包（共計淨重1.10公克、空包裝重1.29公克，純度
    23.6 8％）、被告乙○○住處所扣得之海洛因3 包（共計淨
    重15.96 公克，空包裝重1. 25 公克，純度67.58 ％）、注
    射針筒4 支、乙○○上開行動電話、及該行動電話門號之遠
    傳電信通聯紀錄（93年10月1 日至93年11月22日），並無證
    據證明係公務員違背法定程序或經偽造、變造所取得，是認
    前揭證據，均有證據能力，合先敘明。
貳、實體部分
一、訊據被告乙○○固坦認上開行動電話門號係某不詳姓名之印
    尼人申請後交與伊使用，及收受證人戊○○所交付之1,000
    元一情，庚○○則坦認有自被告乙○○處取得該1,000 元一
    情；惟均矢口否認有何販賣毒品之犯行。被告乙○○辯稱：
    當天戊○○所交付之1,000 元係還欠伊的錢，因戊○○與伊
    前有糾紛才誣陷伊販賣毒品，扣案之海洛因係供伊及庚○○
    自己施用的云云；庚○○則辯稱：當日1,000 元是男友乙○○交給伊的，乙○○沒有說要做什麼，且遭扣之海洛因6 包
    是藏放在伊身上供伊等施用，因戊○○與男友乙○○有糾紛
    才會誣陷伊等販賣毒品云云。惟查：
（一）證人戊○○自93年10月初起至查獲當日（93年11月22日凌
      晨2 時30分許），先以其持用之門號為0000000000號之行
      動電話，撥打乙○○上開行動電話，先詢問乙○○現時有
      無海洛因供應販賣及是否在住處，聯絡妥當後，乃至乙○○之上開住處樓下附近等待，再撥打乙○○上開行動電話
      表示已到位，因乙○○下肢癱瘓行動不便，即會派請真實
      姓名年籍不詳之成年男子將海洛因攜至約定地點交付予戊○○並收取價金，戊○○每次均購買1,000 元之海洛因，
      總共十餘次等情，及上開查獲經過情節，均業據證人戊○○於93年11月22日、94年2 月17日警詢及93年11月22日、
      94年3 月25日檢察官偵訊時證述明確（見94年偵字第4646
      號偵查卷第20至22頁、第31至32頁、第53至54頁、93年度
      核退偵字第2432號第16至18頁），於本院審理時亦供稱係
      以上開方式交易海洛因（僅改稱不知交易對象為何人，詳
      如後述），另有本院勘驗證人戊○○於94年2 月17日警詢
      錄音帶之勘驗筆錄在卷可稽；此外，上開查獲過程及當場
      在被告庚○○身上查獲海洛因6 包（共計淨重1.10公克、
      空包裝重1.29公克，純度23.68 ％）、被告乙○○住處查
      獲海洛因3 包（共計淨重15.96 公克，空包裝重1. 25 公
      克，純度67.58 ％）等情，亦經證人即查獲員警彭成桄、
      徐文彬到庭證述明確（見本院94年10月3 日、94年11月15
      日審理筆錄），並有扣押物品清單、照片4 張、法務部調
      查局鑑驗通知書2 紙（見94年度偵字第4363號偵查卷第33
      頁、本院審理卷）在卷可稽；而稽之卷附被告乙○○所持
      用之上開行動電話通聯紀錄，其與證人戊○○所持用行動
      電話間聯繫情形（如附表編號1 至7 、8 至9 、11、13至
      18所示），均係證人戊○○一日之內撥打被告乙○○上開
      行動電話2 次以上，或是證人戊○○撥打被告乙○○行動
      電話後，被告乙○○回撥與證人戊○○，而上開通聯紀錄
      中被告乙○○所持用行動電話之訊息接收、傳遞之基地台
      位置，多係在「桃園縣中壢市○○路40號9 樓」、「桃園
      縣中壢市○○路○ 段445 號10樓頂」、「桃園縣中正路82
      號13樓頂」或其相近之處，而被告乙○○上開住處之訊息
      接收基地台即係位於上開位置一節，亦有遠傳電信股份有
      限公司94年10月28日遠傳（業服）字第09411005887 號函
      覆在卷（見本院審理卷二），核與證人戊○○於94年2 月
      17日警詢時所稱均係在去購買海洛因之前，先打電話確認
      被告乙○○是否在家、有無海洛因，若有則約定至被告乙○○住處樓下附近，到位後會再打電話給被告乙○○通知
      交付海洛因，期間至少會打2 通電話以上，有時候聯絡被
      告乙○○若是沒有海洛因，就不會再撥打等語相符，足堪
      認定；而被告乙○○以此方式販賣海洛因予證人戊○○之
      次數達十餘次，而每次打電話給被告乙○○均係購買毒品
      等情，亦據證人戊○○於警詢時供述明確，參核證人戊○○上開所述聯絡情形及附表所示之通聯紀錄，並為有利被
      告乙○○之計算，則被告乙○○販賣之次數，即應扣除附
      表編號7 、10、12所示之單次之聯繫，而認被告乙○○自
      93年10月1 日起至93年11月20日止，共販賣予被告戊○○
      海洛因共計15次（即如附表編號1 至7 、8 至9 、11、13
      至18所示）。
（二）然按證人之陳述有部分前後不符，或相互間有所歧異時，
      究竟何者為可採，法院仍得本其自由心證予以斟酌，非謂
      一有不符或矛盾，即應認其全部均為不可採信；若其基本
      事實之陳述，果與真實性無礙時，則仍非不得予以採信（
      參照最高法院74年臺上字第1599號判例及最高法院86年臺
      上字第806 號、85年臺上字第4940號判決要旨），本案證
      人戊○○就被告乙○○販賣海洛因之指述，於警詢及檢察
      官偵訊時即明確指述係被告乙○○販賣予伊，共購買過十
      餘次，每次1000元等語，而於本院審判時，則改稱：不知
      道購買海洛因之對象為何人，海洛因均係由一不詳姓名之
      男子所轉交，記得購買5 、6 次云云，前後所述有所不一
      ；惟證人戊○○於本院審理時仍然明確指稱每次購買海洛
      因均係撥打被告乙○○上開電話，並約定在被告乙○○上
      開住處附近交付海洛因，每次均購買1,000 元等情，而觀
      諸其於警詢及檢察官偵訊時均即能明確指陳被告乙○○之
      姓名、住處，且證人彭成桄亦證稱：戊○○說販賣毒品之
      人是坐輪椅，很好認等語，且查獲當日證人戊○○至被告
      乙○○所在之百利遊戲場時，人海茫茫，若非證人明確知
      悉係被告乙○○販賣與其海洛因，如何能於人群中立即尋
      得被告乙○○並交付1,000 元價金？顯見證人戊○○明確
      知悉所購得之海洛因確係由被告乙○○所販賣無訛，至於
      證人戊○○向被告乙○○所購買海洛因之次數，雖改稱僅
      5 、6 次云云，然證人戊○○於警詢時已供稱購買十餘次
      等情，核與前揭通聯紀錄相符，業如前述，且證人戊○○
      於警詢及檢察官訊問時作證，既係緊接於案發當時，記憶
      清晰，且通常較少受干預及權衡利害得失之情形下所為，
      自較為可採信，是證人戊○○於本院審理時所為上開與警
      詢及檢察官偵訊時所為不符之部分陳述，要屬事後迴護被
      告乙○○、避免日後遭到記仇報復之詞，不足採信，自當
      以其於警詢及檢察官偵訊時之指述為可採。
（三）至被告乙○○、庚○○雖均辯稱係因證人戊○○欠被告乙○○錢，乙○○曾因此打證人戊○○，戊○○才報復誣陷
      云云，並提出證人丁○○、甲○○欲實其說。然查：
    1.經本院提訊證人丁○○，雖證稱知悉被告乙○○與證人戊○○有糾紛，見過被告乙○○罵證人戊○○，並用開門的
      棒子打戊○○，時間是在94年年初、農曆年過完云云，然
      質諸證人丁○○被告乙○○與證人戊○○究係何糾紛、被
      告乙○○所罵內容則推稱忘記了等語（見本院94年10月18
      日審理筆錄），已難遽信，而證人丁○○所述上開糾紛時
      間，不但係於證人戊○○指述被告乙○○、庚○○販賣毒
      品之後，且證人戊○○早已入監服刑，如何可能與被告乙○○發生糾紛、或挾怨報復而誣陷被告乙○○、庚○○？
      況證人丁○○與被告乙○○係關係相近之友人，於93年3
      月9 日被告乙○○遭查獲施用毒品之際，證人丁○○亦在
      場同遭查獲等情，業據證人丁○○陳述明確，顯見2 人關
      係匪淺，另於93年3 月9 日查獲時，同有在場之證人己○○（於本院93年度訴字第1416號被告乙○○施用毒品案件
      中，曾於警詢時指述被告乙○○販賣毒品，嗣後於本院審
      理傳訊時改稱當時係被告乙○○無償贈與其使用等語，詳
      如後述）亦遭查獲施用毒品，而查獲時證人己○○係與被
      告乙○○、證人丁○○同時相處於被告乙○○之住處房間
      已達一個星期之久等情，業據被告乙○○、證人己○○陳
      述在卷，證人丁○○卻陳稱93年3 月9 日遭查獲當日係第
      一次看到證人己○○云云，顯係恐被告乙○○復因證人己○○之陳述而另遭追訴之迴護之詞，是以證人丁○○所述
      既與事證不符，又顯有迴護被告乙○○之情形，顯難採信
      。再者，證人甲○○雖到庭證稱：曾經載被告乙○○、丁○○、庚○○去郵局領錢，乙○○請伊打電話給戊○○約
      見面，戊○○到郵局後沒有和伊說話，之後有見到乙○○
      與戊○○吵架，不認識丁○○云云（見本院94年11月15日
      審理筆錄），然核與證人丁○○所述：認識甲○○是乙○○的朋友，且係證人戊○○到場後，證人甲○○當面告知
      戊○○被告乙○○找伊，且證人丁○○均未供稱當日被告
      庚○○亦有在場，證人甲○○、丁○○就當日情形所述明
      顯不符，況若果如證人甲○○所述在場之人尚有證人丁○○、被告庚○○，被告乙○○又何須捨其親近之女友、友
      人而委請證人甲○○撥打電話與證人戊○○，是證人甲○○所述不僅與證人丁○○所述不符，亦與事理有違，實難
      採信。
    2.又被告乙○○復辯稱證人戊○○有欠伊錢未還，證人戊○○當日所交付之1,000 元即係證人戊○○欠伊的還款云云
      。然證人戊○○堅決否認有欠款一情，且被告乙○○就證
      人戊○○究竟欠款若干、為何原因借款等情，先係於94年
      4 月18日檢察官訊問時稱是因與證人戊○○一起合資購買
      毒品，戊○○所欠伊的云云（94年度偵字第4346號偵查卷
      第61頁）；復於94年7 月28日本院準備程序時改稱：戊○○總共欠伊三千多元，每次借錢金額是幾百元到幾千元不
      等，借錢給他的次數很多，但他後來沒有把錢還我云云；
      於94年8 月29日本院審理時改稱：戊○○係於93年10月初
      向伊借款，共約一千多元云云；於94年10月3 日本院審理
      時又再改稱：證人黃欠伊二千多元云云；迄於94年12 月
      20日本院審理時則稱：（戊○○向你借款的理由？）他的
      理由很多，有時說要繳信用卡，借過4 、5 次云云，前後
      就證人戊○○借款之金額、目的、次數明顯出入、莫衷一
      是；而被告乙○○自身經濟狀況亦非寬裕、且無法工作，
      尚須仰賴政府補助度日，又因病需要購買、施用海洛因止
      痛等情，亦為被告乙○○所自承，即便有餘力借款與他人
      ，借款之金額亦當甚為詳記，亦無有記憶不清之可能；又
      被告乙○○復辯稱通聯紀錄係伊向證人戊○○索取欠款所
      撥打云云，然參照附表所示之通聯紀錄，除編號12係被告
      乙○○主動撥打行動電話予證人戊○○之外，其餘均係證
      人戊○○撥打被告行動電話，或被告回覆之紀錄，亦與被
      告乙○○所辯不符，是被告乙○○上開所辯實難採信，證
      人戊○○所交付之1,000 元自當係購買海洛因之價金無疑
      。
（四）被告乙○○、庚○○又辯稱所扣得之海洛因均係供其2 人
      自行施用，被告庚○○隨身攜帶海洛因係因施用方便云云
      。然查，稽之前揭遠傳電信股份有限公司回函，被告乙○○住處接收訊號之基地台位置包括桃園縣中壢市○○路82
      號13樓頂，而查獲地點即被告乙○○、庚○○所在之百利
      遊藝場則係位於桃園縣中壢市○○路2 號，顯見2 處相距
      頗近，被告庚○○何以須冒遭查獲之風險而隨身攜帶海洛
      因6 包，已甚有疑；觀諸扣案之6 包海洛因，共計淨重1.
      10公克、空包裝重1.29公克，純度23.6 8％，以該淨量應
      屬微量，若果係供己施用，則裝載於一塑膠袋內再分次取
      用即可，不只可避免遺落，以海洛因價值之高昂而言，亦
      可減少海洛因殘渣留於空袋內之數量損失，何以需分裝成
      6 包？再者，於被告乙○○住處所扣得之海洛因3 包，共
      計淨重15.96 公克，空包裝重1. 25 公克，純度67.58 ％
      ，若上開6 包海洛因果係供己施用，被告乙○○、庚○○
      於本院訊問時又供稱：乙○○、庚○○每次施用0.1 公克
      、每6 至8 小時施用1 次，庚○○則每12小時施用1 次，
      以此施用頻率與數量計算，被告乙○○、庚○○2 人每日
      合計需施用0.5 至0.6 公克之海洛因；而徵諸被告乙○○
      住處所扣得之海洛因相較於被告庚○○身上扣得之海洛因
      其純度相差近3 倍之多，自當需稀釋後使用，則依此推算
      ，被告乙○○住處所扣得之海洛因經稀釋為被告乙○○、
      庚○○2 人所施用之純度後，數量約達48公克，而48公克
      之海洛因應足供被告2 人共同施用達80至96天之久，而臺
      灣氣候潮濕多雨，粉末狀之毒品海洛因極易受潮，保存不
      易，參以被告乙○○經濟狀況本已困窘，被告庚○○所施
      用之海洛因又多係被告乙○○出資購買，業為被告乙○○
      所陳述在卷，若僅供己施用，何須預先購買如此數量，不
      啻經濟上無法負荷，亦徒增保存之困難？被告乙○○、庚○○2 人所辯，均難以採信。
（五）按販賣毒品係違法行為，非可公然為之，亦無公定之價格
      ，無論瓶裝或紙包，均可任意分裝增減分量，而每次買賣
      之價差，亦隨時依雙方資力、關係之深淺、需求之數量、
      來源是否充裕、販賣者是否渴求資金、查緝是否嚴緊、購
      買者被查獲時供述購買對象之可能性之風險評估等，而異
      其標準，非可一概而論，販賣之利得除經坦承及價量俱臻
      明確外，委難察得實情，販賣之人從價差或量差中牟利方
      式雖異，但其圖利之非法販賣行為則一，販賣海洛因行為
      ，事涉重典，苟無利潤可圖，被告乙○○、庚○○無任意
      將海洛因讓與他人之可能，又本件被告乙○○販賣海洛因
      之方式，是由購毒者及證人戊○○至其住處附近撥打予被
      告乙○○持用之上開不詳姓名印尼人申辦之門號，藉以逃
      避警方由通聯記錄而查得購毒者與被告乙○○確實之通聯
      紀錄，本案若非警方經由證人戊○○假意向被告乙○○購
      買而埋伏在旁，並目擊證人戊○○交付價金、被告庚○○
      受被告乙○○指示欲走出百利遊藝場外交付海洛因之過程
      ，否則何以偵破本案被告乙○○、庚○○販賣海洛因，據
      此，益足以證明被告乙○○、庚○○有販賣毒品以營利之
      意圖甚明。
（六）又本件自被告庚○○身上起出之海洛因6 包，雖係證人戊○○為配合警方辦案，以行動電話聯絡被告，表示要購買
      海洛因，嗣至被告乙○○所在之百利遊藝場內，被告乙○○乃指示被告庚○○至遊藝場外進行交易毒品時，被告庚○○尚未交付證人戊○○海洛因之前，為警在被告庚○○
      身上查獲扣案，而被告庚○○亦辯稱上開遭查獲情形係遭
      警察陷害教唆云云。按所謂「陷害教唆」，係指行為人原
      不具犯罪之故意，純因司法警察之設計教唆，始萌生犯意
      ，進而實施犯罪構成要件之行為者而言。申言之，因「陷
      害教唆」係司法警察以引誘或教唆犯罪之不正當手段，使
      原無犯罪故意之人因而萌生犯罪而實施犯罪，再進而蒐集
      其犯罪之證據或予以逮捕偵辦，縱其目的係在於查緝犯罪
      ，但手段顯然違反憲法對於基本人權之保障，且已逾越偵
      查犯罪之必要程度，對於公共利益之維護並無意義，其因
      此等違反法定程度所取得之證據資料，應不具有證據能力
      。又「陷害教唆」與警方對於原已具有犯罪故意並已實施
      犯罪行為之人，以所謂「釣魚」之偵查技巧蒐集其犯罪證
      據之情形有別，自不得混為一談（最高法院92年度台上字
      第4558號判決、93年度台上字第1868號判決參照）。經查
      ，被告乙○○前曾多次販賣海洛因與證人戊○○，而於93
      年11月22日凌晨2 時30分許查獲之前，證人戊○○即以其
      行動電話撥打被告乙○○上開行動電話，而由於2 人先前
      已交易多次，證人戊○○每次均係購買1,000 元之海洛因
      ，每次打電話給被告乙○○均係欲購買海洛因，所以雙方
      已有相當默契，不需多言，被告乙○○即知其欲購買1,00
      0 元之海洛因等情，業經證人戊○○證述明確，是證人戊○○撥打被告乙○○上開行動電話而談定在百利遊藝場交
      易之時，被告乙○○於斯時即有販賣安非他命之故意，至
      為明顯，而被告庚○○又自被告乙○○手中接過證人戊○○所交付之1,000 元，受被告乙○○指示欲將所攜帶之海
      洛因交付證人戊○○，是被告庚○○自當係與被告乙○○
      2 人間，就該次販賣海洛因一事有犯意聯絡並由行動方便
      之被告庚○○擔任交付海洛因之行為，是警方要求證人戊○○配合辦案，佯稱購買安非他命，誘出被告進行交易，
      顯屬上開所謂「釣魚」之偵辦技巧而非屬「教唆陷害」，
      即本件自被告庚○○身上起出之海洛因6 包，自得採為證
      據使用，附此敘明。
（七）綜上所述，被告乙○○、庚○○所辯無非事後卸責之詞，
      委無足採。本件事證明確，被告乙○○、庚○○上揭販賣
      毒品犯行足可認定，應依法論科。
二、按海洛因業經毒品危害防制條例第2 條第2 項第1 款列為第
    一級毒品，禁止非法持有、販賣及轉讓。又證人戊○○係在
    配合警方之偵查作為下，佯稱欲購買第一級毒品海洛因，其
    雖無實際購毒之真意，惟被告乙○○、庚○○確實有販毒之
    故意，且證人戊○○至約定之百利遊藝場後，即已交付價金
    1,000 元而為被告乙○○收受，復指示被告庚○○至遊藝場
    外交付毒品，被告乙○○、庚○○均已著手實施販毒之行為
    ，惟證人戊○○為協助警察辦案佯稱購買，而將被告誘出以
    求人贓俱獲，因其無實際買受之真意，且在警察監視之下伺
    機逮捕，事實上亦未完成買賣，是該本次行為（事實欄三部
    分），僅能論以販賣未遂。
（一）核被告乙○○所為，係犯毒品危害防制條例第4 條第1 項
      之販賣第一級毒品既遂罪（事實欄二部分）及同條第6 項
      、第1 項之販賣第一級毒品未遂罪（事實欄三部分）；被
      告庚○○所為，係犯毒品危害防制條例第4 條第6 項、第
      1 項之販賣第一級毒品海洛因未遂罪。被告乙○○、庚○○持有第一級毒品海洛因之低度行為，各應為被告乙○○
      、庚○○販賣第一級毒品海洛因級毒品海洛因之高度行為
      所吸收，不另論罪。
（二）被告乙○○就上揭販賣第一級毒品海洛因未遂之犯行（事
      實欄三部分），與被告庚○○間，具有犯意聯絡及行為分
      擔，均為共同正犯。
（三）被告乙○○先後15次販賣第一級毒品海洛因既遂及1 次販
      賣第一級毒品海洛因未遂之犯行，時間緊接，所犯為構成
      要件同一之罪名，顯係基於概括犯意反覆為之，屬連續犯
      ，依刑法第56條規定論以情節較重之連續販賣第一級毒品
      海洛因既遂一罪，而因販賣第一級毒品既遂罪，法定本刑
      為死刑、無期徒刑部分，依法不得加重，僅就併科罰金部
      分加重其刑；又被告乙○○有事實欄一所示之前科及執行
      紀錄，此有臺灣高等法院被告前案紀錄表、臺灣桃園地方
      法院檢察署刑案資料查註紀錄表等件附卷可參，被告乙○○前受有期徒刑之執行完畢，於5 年以內各再犯本件最重
      本刑為有期徒刑以上之罪，為累犯，應依刑法第47條之規
      定，遞加重其刑（其中本刑為死刑及無期徒刑部分，亦不
      得加重其刑）。
（四）被告庚○○有事實欄一所示之前科及執行紀錄，此有臺灣
      高等法院被告前案紀錄表、臺灣桃園地方法院檢察署刑案
      資料查註紀錄表等件附卷可參，被告庚○○前受有期徒刑
      之執行完畢，於5 年以內各再犯本件最重本刑為有期徒刑
      以上之罪，為累犯，應依刑法第47條之規定，加重其刑（
      其中本刑為死刑及無期徒刑部分，亦不得加重），而被告
      庚○○販賣第一級毒品海洛因之犯行，核屬未遂，爰依刑
      法第26條前段規定予以減輕其刑，爰依法先加後減之。
（五）爰審酌被告乙○○、庚○○販賣毒品予人吸食，不啻誘使
      購毒者犯罪，因此衍生之犯罪更難估計，流毒無窮，危害
      社會治安、國民生活健康甚鉅，犯後又不能勇於認錯，心
      存僥倖，飾詞圖以卸責，未見悔意，並參以被告乙○○前
      已販賣15次、被告庚○○販賣僅1 次等一切情狀，量處被
      告乙○○無期徒刑，並依刑法第37條第1 項規定，宣告褫
      奪其公權終身；量處被告庚○○有期徒刑8年。
三、沒收：
（一）員警於被告庚○○身上所查扣之海洛因6 包（淨重1.10
      公克、空包裝重1.29公克，純度23.68 ％），於被告乙○○住處查扣之海洛因3 包（共計淨重15.96 公克，空包裝
      重1. 25 公克，純度67.58 ％），海洛因與包裝袋已無法
      析離，應全視為毒品，應依毒品危害防制條例第18條第1
      項前段之規定，宣告沒收銷燬之。至被告乙○○案發之前
      販賣予戊○○之毒品，因已施用耗盡而不復存在，故不予
      沒收。
（二）被告乙○○先後以1,000 元之價格，販賣毒品海洛因予戊○○共15次，其因販賣毒品海洛因犯罪所得財物共計15
      ,000 元 ，均未扣案，應依毒品危害防制條例第19條第1
      項之規定諭知沒收，如全部或一部不能沒收時，以其財產
      抵償之。
（三）員警於被告乙○○身上扣得門號0000000000號之上開行動
      電話1 支（不含SIM 卡，因行動電話門號SIM 卡，係使用
      者向電信業者申請租用而僅取得其使用權，並非申請使用
      者所有，僅就話機部分沒收，門號卡不得宣告沒收，此有
      最高法院92年度臺上字第6836號判決意旨可資參照），為
      被告乙○○所有，業如被告乙○○陳述在卷，且係供犯本
      件販賣第一級毒品罪所用之物，亦應依前開規定沒收。而
      按沒收為從刑之一種，應隨主刑宣告。共同正犯因相互間
      利用他方之行為，以遂行其犯意之實現，本於責任共同之
      原則，共同正犯應對所參與犯罪之全部事實負責，有關從
      刑之沒收部分，雖為他共同正犯所有及所得之物，亦應於
      其本身所處主刑之後，併為沒收之諭知，是該行動電話雖
      係被告乙○○所有，亦係供事實欄三之共同販賣毒品所用
      之物，揆諸前揭說明，被告庚○○就此亦應為宣告之沒收
      。
（四）至員警於被告乙○○住處另扣得注射針筒4 支，被告否認
      為其販賣第一級毒品所用之物，本件因乏其他積極事證足
      證上開物品係被告供本案犯罪所用之物，爰不為沒收之諭
      知。
四、末按犯罪事實應依證據認定之，無證據不得認定犯罪事實。
    又不能證明被告犯罪者，應諭知無罪之判決，刑事訴訟法第
    15 4條第2 項、第301 條第1 項分別定有明文。又事實之認
    定，應憑證據，如未能發現相當證據，或證據不足以證明，
    自不能以推測或擬制之方法，為裁判基礎（最高法院40年台
    上字第86號判例意旨參照）；又認定犯罪事實所憑之證據，
    雖不以直接證據為限，間接證據亦包括在內，然而無論直接
    證據或間接證據，其為訴訟上之證明，須於通常一般之人均
    不致有所懷疑，而得確信其為真實之程度者，始得據為有罪
    之認定，倘其證明尚未達到此一程度，而有合理之懷疑存在
    而無從使事實審法院得有罪之確信時，即應由法院為諭知被
    告無罪之判決（最高法院76年台上字第4986號判例意旨參照
    ）。檢察官雖認被告庚○○就事實欄二之部分犯行，亦與被
    告乙○○有共同犯意聯絡與行為分擔而為共同正犯云云。然
    查，證人戊○○自始即陳稱海洛因係向被告乙○○所購買，
    僅有最後一次（即員警查獲時）係由被告庚○○擔任交付之
    行為（尚未交付），雖曾於94年2 月17日警詢時陳稱：伊有
    時打電話去係那個女的接的云云；然亦無從依此認定被告庚○○就被告乙○○先前販賣海洛因與證人戊○○之犯行有何
    犯意聯絡與行為分擔，此外亦查無何其他積極證據顯示被告
    庚○○就事實欄二之部分有何涉入，揆諸前揭說明，對於檢
    察官此部分所訴被告庚○○之犯行，實仍有合理懷疑存在，
    尚屬不能證明，依首開法律規定，本應為被告庚○○無罪之
    諭知，惟檢察官認此部分與前開起訴並論罪科刑部分具有連
    續犯之裁判上一罪關係，爰不另為無罪之諭知。
五、至被告乙○○另有涉犯轉讓第一級毒品予被告庚○○、證人
    己○○之轉讓第一級毒品罪嫌之部分，與本件並無何裁判上
    一罪之關係，既未經檢察官起訴，本院自無從予以審酌，應
    由檢察官另為卓處，末此敘明。
據上論斷，應依刑事訴訟法第299 條第1 項前段，毒品危害防制
條例第4 條第1 項、第6 項、第18條第1 項前段、第19條第1 項
，刑法第11條、第28條、第56條、第47條、第26條前段、第37條
第1 項，判決如主文。
本案經檢察官張啟聰到庭執行職務。
中　　華　　民　　國　　94　　 年　  1　　月　　3  　日
                  刑事第十二庭審判長法　官　游  紅  桃
                                    法  官  黃  永  定
                                    法  官  陳  雪  玉
以上正本證明與原本無異。
如不服本判決，應於判決送達後10日內向本院提出上訴狀（應附
繕本），上訴於臺灣高等法院。
　　　　　　　　　　　　　　      　書記官　戴  育  萍
中　　華　　民　　國　　95　　年　　1 　　月　　4 　　日
附錄本案論罪科刑法條全文
毒品危害防制條例第4條
製造、運輸、販賣第一級毒品者，處死刑或無期徒刑；處無期徒
刑者，得併科新臺幣一千萬元以下罰金。
製造、運輸、販賣第二級毒品者，處無期徒刑或七年以上有期徒
刑，得併科新臺幣七百萬元以下罰金。
製造、運輸、販賣第三級毒品者，處五年以上有期徒刑，得併科
新臺幣五百萬元以下罰金。
製造、運輸、販賣第四級毒品者，處三年以上十年以下有期徒刑
，得併科新臺幣三百萬元以下罰金。
製造、運輸、販賣專供製造或施用毒品之器具者，處一年以上七
年以下有期徒刑，得併科新臺幣一百萬元以下罰金。
前五項之未遂犯罰之。
附表
┌──┬───────────┬───────────────┐
│編號│      日  期          │通聯紀錄顯示時間（時：分：秒）│
│    │                      │（乙○○使用門號0000000000號）│
│    │                      │（戊○○使用門號0000000000號）│
├──┼───────────┼───────────────┤
│ １ │９３年１０月１日      │12：30：49（乙○○方受話）    │
│    │                      │18：09：53（乙○○方受話）    │
│    │                      │18：32：40（乙○○方受話）    │
├──┼───────────┼───────────────┤
│ ２ │９３年１０月２日      │07：19：13（乙○○方受話）    │
│    │                      │17：46：16（乙○○方受話）    │
│    │                      │18：04：39（乙○○方受話）    │
├──┼───────────┼───────────────┤
│ ３ │９３年１０月３日      │07：06：24（乙○○方受話）    │
│    │                      │07：17：49（乙○○方受話）    │
│    │                      │21：26：34（乙○○方受話）    │
├──┼───────────┼───────────────┤
│ ４ │９３年１０月４日      │06：56：09（乙○○方受話）    │
│    │                      │07：19：54（乙○○方受話）    │
│    │                      │13：00：18（乙○○方受話）    │
│    │                      │13：16：44（乙○○方受話）    │
│    │                      │18：40：32（乙○○方受話）    │
│    │                      │23：13：23（乙○○方受話）    │
├──┼───────────┼───────────────┤
│ ５ │９３年１０月５日      │01：21：58（乙○○方受話）    │
│    │                      │01：29：23（乙○○方受話）    │
│    │                      │12：30：40（乙○○方受話）    │
│    │                      │12：48：49（乙○○方受話）    │
├──┼───────────┼───────────────┤
│ ６ │９３年１０月６日      │07：28：55（乙○○方受話）    │
│    │                      │07：31：44（乙○○方受話）    │
│    │                      │07：57：39（乙○○方發話）    │
│    │                      │08：00：14（乙○○方受話）    │
├──┼───────────┼───────────────┤
│ ７ │９３年１０月９日      │20：33：05（乙○○方受話）    │
├──┼───────────┼───────────────┤
│ ８ │９３年１０月１０日    │01：58：32（乙○○方受話）    │
│    │                      │02：30：16（乙○○方發話）    │
│    │                      │02：34：09（乙○○方發話）    │
│    │                      │02：47：50（乙○○方發話）    │
│    │                      │09：59：42（乙○○方受話）    │
│    │                      │10：50：23（乙○○方受話）    │
├──┼───────────┼───────────────┤
│ ９ │９３年１０月１１日    │07：07：27（乙○○方受話）    │
│    │                      │07：19：02（乙○○方受話）    │
│    │                      │11：11：17（乙○○方受話）    │
│    │                      │11：15：32（乙○○方受話）    │
├──┼───────────┼───────────────┤
│ １０ │９３年１０月１２日    │07：09：30（乙○○方受話）    │
│    │                      │07：19：29（乙○○方受話）    │
├──┼───────────┼───────────────┤
│  │９３年１０月１３日    │07：37：23（乙○○方受話）    │
│    │                      │07：39：40（乙○○方受話）    │
│    │                      │20：23：51（乙○○方受話）    │
│    │                      │21：26：08（乙○○方受話）    │
│    │                      │22：05：47（乙○○方受話）    │
├──┼───────────┼───────────────┤
│  │９３年１０月１７日    │09：43：56（乙○○方發話）    │
├──┼───────────┼───────────────┤
│  │９３年１１月１３日    │15：45：37（乙○○方受話）    │
│    │                      │15：53：48（乙○○方受話）    │
│    │                      │22：15：17（乙○○方受話）    │
│    │                      │22：19：45（乙○○方受話）    │
├──┼───────────┼───────────────┤
│  │９３年１１月１４日    │11：58：40（乙○○方受話）    │
│    │                      │11：59：17（乙○○方受話）    │
│    │                      │12：08：07（乙○○方受話）    │
│    │                      │21：20：43（乙○○方受話）    │
├──┼───────────┼───────────────┤
│  │９３年１１月１５日    │01：01：18（乙○○方受話）    │
│    │                      │01：09：05（乙○○方受話）    │
│    │                      │11：27：55（乙○○方受話）    │
│    │                      │11：32：01（乙○○方受話）    │
│    │                      │19：33：18（乙○○方受話）    │
│    │                      │19：48：48（乙○○方受話）    │
├──┼───────────┼───────────────┤
│  │９３年１１月１７日    │20：51：46（乙○○方受話）    │
│    │                      │22：07：56（乙○○方受話）    │
│    │                      │22：08：29（乙○○方受話）    │
├──┼───────────┼───────────────┤
│  │９３年１１月１８日    │15：11：35（乙○○方受話）    │
├──┼───────────┼───────────────┤
│  │９３年１１月２０日    │13：01：22（乙○○方發話）    │
│    │                      │13：12：05（乙○○方受話）    │
│    │                      │23：09：13（乙○○方受話）    │
│    │                      │23：10：19（乙○○方受話）    │
└──┴───────────┴───────────────┘
